## NATHALI M. SALCEDO R.

#### LIC. ADM. DE EMPRESAS

Soy una profesional con más de 3 años de experiencia en el area de Gestion Humana, Area en la cual me desempeñe por un largo periodo hasta llegar a mi posicion actual de Gerente General. Me considero una persona optimista y con deseos de superacion.

#### **EXPERIENCIA PROFESIONAL**

## OPTICA LOPEZ | ENCARGADA GESTION HUMANA

Feb. 2016 - 2020

- Manejo de Nomina, Calculo de Prestaciones Laborales.
- Manejo de TSS, Sirla , DGT-3, DGT-4 Etc.
- Reclutamiento , Selección e inducción de personal.

#### **OPTICA LOPEZ | ASISTENTE ADMINSITRATIVA**

Marzo. 2014- Febrero. 2016

- Manejo de Central Telefonica
- Manejo de Agenda Presidencial , Redacción de Cartas , Memorandum

## **DEYA ELEVATOR | ASISTENTE ADMINISTRATIVA**

Marzo 2009 - Enero. 2012

- Dirección de la Agenda presidencial, Elaboración de Nomina
- Manejo de Central telefónica, Recepción de Documentos.
- Rédaccion de Cartas, Mémorandum, Seguimiento Registro de Asistencia.

## **FORMACIÓN**

## LICDA ADM. DE EMPRESAS / UNIVERSIDAD O & M

Agosto. 2014

Graduada de Licenciatura en Administracion de Empresas en la Universidad Dominicana O & M

#### **DIPLOMADO GESTION DEL TALENTO HUMANO / UASD**

Junio . 2019 – Agost. 2019

Diplomado en Gestión del Talento Humano por Competencias, realizado en la Universidad Autónoma de Santo Domingo

#### **DIPLOMADO SEGURIDAD SOCIAL / INFOTEP**

Sept. 2019 - Nov. 2019

Diplomado en Seguridad Social , conociendo detalladamente la Ley 87-01 del Sistema Dominicano de Seguridad Socia.

# DIPLOMADO GESTION HUMANA / IESE BUSINESS SCHOOL

Diplomado Clave para Gestionar personas impartido por la Escuela de Negocios de la Universidad Navarra , Espana



## **CONTACTO**

829-803-6603

C/ Primera. Arroyo Hondo

nathaliemabel0902@gmail.com

## **SOFTWARE**

- Excel
- Word
- PowerPoint
- Outlook

## **COMPETENCIAS**

- ✓ Manejo del estrés
- ✓ Liderazgo
- ✓ Trabajo en equipo

## **IDIOMAS**

Inglés: Basico

Español: Nativo

## **REFERENCIAS**

Licda. Angela Nuñez

Tel: 809-627-7136

Licda. Dariannis Perez

Tel: 829-649-1397 Licda. Maria Santana

Tel: 849-356-7776